【裁判字號】    98,交聲,2649
【裁判日期】    981030
【裁判案由】    聲明異議
【裁判全文】
臺灣高雄地方法院交通事件裁定        98年度交聲字第2649號
原處分機關  高雄市政府交通局
異  議  人  甲○○
上列受處分人因聲明異議案件，對於高雄市政府交通局民國98年
9 月23日所為之處分（原處分案號：高市交裁字第裁32-BO00000
00號），聲明異議，本院裁定如下：
    主  文
異議駁回。
    理  由
一、原處分機關略以：異議人即受處分人甲○○所有之車號L4-
    6201號汽車，於民國98年9 月3 日中午12時28分許，違規停
    放在高雄市○○○路騎樓地，經高雄市政府警察局交通警察
    大隊員警舉發後拖吊，爰依道路交通管理處罰條例第56 條
    第1 項第1 款之規定，裁處罰鍰新臺幣（下同）900 元。
二、異議意旨略以：異議人所有、車牌號碼L4-6201 號汽車當天
    停放在高雄市○○○路49號，係為配合高雄市新興區公所辦
    理堆置廢棄物及清理地下室積水政策，該台車為工程車，正
    在載運廢棄物及地下水抽取工具，舉發單位利用中午時間執
    行，未經詢問異議人即強行拖走，令異議人無法心服口服，
    爰依法聲明異議，請求撤銷原處分，並提出高雄市新興區公
    所98年8 月12日高市新區民六字第0980007101號函、高雄市
    政府工務局98年8 月17日高市工務建字第0980028654號函為
    據。
三、按「人行道，指為專供行人通行之騎樓、走廊及劃設供行人
    行走之地面道路、與人行天橋及人行地下道」；「人行道，
    不得臨時停車」，道路交通管理處罰條例第3 條第3 款、道
    路交通安全規則第111 條第1 項第1 款分別定有明文。次按
    「汽車駕駛人停車時，有下列情形之一者，處新臺幣600 元
    以上1,200 元以下罰鍰：一、在禁止臨時停車處所停車」、
    「第一項情形，交通勤務警察、依法令執行交通稽查任務人
    員或交通助理人員，應責令汽車駕駛人將車移置適當處所；
    如汽車駕駛人不予移置或不在車內時，得由該交通勤務警察
    、依法令執行交通稽查任務人員或交通助理人員為之」，道
    路交通管理處罰條例第56條第1 項笫1 款、第3 項亦規定甚
    詳。
四、經查：
  (一)異議人確有於裁決書上所載時間、地點停車之情，業據異議
    人所自承，並有相片8 紙在卷可佐。又上開車牌號碼L4-620
    1 號汽車係停放在高雄市○○○路49號「騎樓」地上，而經
    高雄市政府警察局交通大隊交通勤務警察當場舉發違規後由
    拖吊場配合拖吊等情，有高雄市政府警察局98年9 月3 日高
    市警交字第B00000000 號舉發違反道路交通管理事件通知單
    、高雄市政府交通局98年9 月18日函及違規照片等資料在卷
    可稽，自堪信為真實。而騎樓、走廊等處係屬人行道不得臨
    時停車，已如前述，是異議人確有在不得臨時停車處違規停
    車之事實，堪以認定。
  (二)異議人主張當天伊係配合政府政策、為民清理廢棄物及地下
    室積水一情，縱然屬實，惟依法仍不得擅行將工程車輛停放
    於騎樓，阻礙行人通行，自不待繁言。復查，本件異議人之
    違規行為並無何行政罰法第12條、第13條所定正當防衛或緊
    急必難之事由，其自應就交通違規行為負責。異議人雖另指
    稱舉發單位利用中午時間執行，未經詢問異議人便強行拖走
    車輛云云，惟異議人於本院調查程序中供稱：當天伊在地下
    室抽水，聽不到廣播，參以道路交通管理處罰條例第56條第
    3 項規定，員警舉發「在禁止臨時停車處所停車」之違規行
    為，在汽車駕駛人不予移置車輛或駕駛人不在車內時，便得
    由該交通勤務警察、依法令執行交通稽查任務人員或交通助
    理人員將車輛移置適當處所，舉發員警並不另負有找尋車主
    到場之義務，異議人因未在停車現場而未能即時移置車輛，
    自不得據以率爾質疑員警逕行舉發及拖吊車輛之程序有何違
    法之處。
五、綜上所述，異議人所有之系爭車輛確有於本件裁決書上所載
    時、地，在禁止臨時停車處所停車之違規行為，原處分機關
    依道路交通管理處罰條例第56條第1 項第1 款之規定，裁處
    異議人罰鍰900 元，核無違誤，本件異議為無理由，應予駁
    回。
據上論斷，應依道路交通案件處理法第19條，裁定如主文。
中    華    民    國    98    年    10    月    30    日
                      交通法庭    法  官    王  琁
以上正本證明與原本無異。
如不服本裁定，應於收受送達後5 日內向本院提出抗告狀。
中    華    民    國    98    年    10    月    30    日
                                  書記官    黃國忠


司法院資訊處製作；財團法人民間司法改革基金會備份。
